SERGIO MERCADO GALARZA

Ingeniero de Sistemas - Desarrollador Web - Inglés B2

Linkedin | Github | Portfolio | draquio@gmail.com | +591 76316027 | Bolivia, Tarija

PERFIL PROFESIONAL

Ingeniero de Sistemas con inglés nivel B2 titulado, me especializo en desarrollo web full stack basándome en principios del desarrollo clean code, S.O.L.I.D. y programación orientada a objetos (POO). Tengo 1 año y medio enfocándome en el mundo del desarrollo web.

FORMACIÓN ACADÉMICA

Ingeniería de Sistemas - Universidad Domingo Savio.

2016 - 2021

Inglés B2 - Centro Boliviano Americano (CBA).

2017 - 2019

Cursos de Desarrollo - Udemy

2021 - 2023

EXPERIENCIA

Cuento con 1 año y medio de experiencia como desarrollador web.

SEO (Optimización en buscadores para Youtube y Blogs). 2022 - Actualidad.

He realizado optimización onpage y offpage para sitios web en wordpress mejorando sus posiciones en buscadores y aumentando sus visitas. Actualmente brindo el servicio de SEO para páginas web estáticas mediante la optimización de código y la implementación de sitemap, robots, lazy loading, optimización de imágenes, etc.

Pasantía en el área de desarrollo de UPDS. Abril - Junio, 2020

He solucionado pequeños bugs y optimizado funciones en PHP y javascript para sistemas internos de la propia universidad, así también en colaborado en la planeación y desarrollo de un sistema web realizado en PHP, Javascript, HTML, CSS y Codelgniter.

Tecnologías: HTML5, CSS3, JavaScript, Jquery, PHP y Codelgniter.

Desarrollador Web Freelance, 2022 - Actualidad.

En mi trayectoria como Freelance he solucionado bugs en scripts de php y javascript, así también he desarrollado varios proyectos personales monetizados, el más grande de todos ellos una web con +120.000 usuarios llamada DameFans.com (offline ahora), he realizado páginas web estáticas para negocios locales y creado proyectos para la comunidad como un Traductor, una descargador de vídeos de Youtube y Tiktok, una web del clima, un generador de QR, entre otros proyectos que reciben cientos de visitas al mes.

Tecnologías: HTML5, CSS3, JavaScript, React, Next, TypeScript, Tailwind, Sass, Node, Express, MongoDB y MySQL.

TECNOLOGÍAS

- **Frontend**: HTML5, CSS3, Javascript, React, Typescript, Redux, NextJS, Angular, Bootstrap, Sass y Tailwind.
- Backend: Python, Php y NodeJs.
- Base de Datos: MySQL, SQL server, y MongoDB.
- **Testing**: Cypress, Jest, Vitest y React Testing Library.
- Otras Herramientas: SEO, Git y Photoshop.
- **CMS**: Wordpress y vBulletin.

PROYECTOS

- <u>Weather</u>.- Es una plataforma online que proporciona información meteorológica actualizada, construida con <u>NextJS</u> y <u>Tailwind</u> con un diseño intuitivo.
- <u>DescargaVideos.</u>- Una aplicación que te permite descargar videos de Youtube y TikTok simplemente ingresando la URL correspondiente. Está desarrollada con tecnologías <u>React, TypeScript y Sass</u> para una experiencia de usuario fluida y personalizable.
- <u>Translate</u>.- Translate es una aplicación web que ofrece traducción en varios idiomas, con soporte para más de 130 lenguas. Desarrollada con <u>React</u>, <u>TypeScript</u>, <u>Context</u> y <u>Sass</u>, también cuenta con la capacidad de convertir texto a voz para una experiencia completa y accesible.
- QRGenerator.- Herramienta web que permite crear códigos QR para URLs, textos, configuraciones de Wi-Fi, llamadas, y más. Desarrollado utilizando <u>React</u>, <u>Redux</u> y <u>Sass</u>, garantiza una experiencia fluida y personalizable para los usuarios.
- Ver más proyectos en el Portfolio.